【裁判字號】    97,訴,111
【裁判日期】    970331
【裁判案由】    違反毒品危害防制條例
【裁判全文】
臺灣嘉義地方法院刑事判決               97年度訴字第111號
公  訴  人  臺灣嘉義地方法院檢察署檢察官
被      告  甲○○
上列被告因違反毒品危害防制條例案件，經檢察官提起公訴（九
十七年度毒偵字第一六六、二八六號），被告於準備程序中就被
訴事實為有罪之陳述，經本院合議庭裁定由受命法官獨任進行簡
式審判程序，判決如下：
    主      文
甲○○施用第二級毒品，累犯，處有期徒刑肆月；又施用第一級
毒品，累犯，處有期徒刑柒月；又施用第二級毒品，累犯，處有
期徒刑肆月；又施用第一級毒品，累犯，處有期徒刑肆月。應執
行有期徒刑壹年。
    事實及理由
一、本案犯罪事實及證據均引用檢察官起訴書（如附件）之記載
    ，另犯罪事實欄關於被告甲○○之前案紀錄應更正為「甲○
    ○前因違反麻醉藥品管理條例案件，於民國八十二年二月十
    九日經本院以八十一年度訴字第一○○五號判決判處應執行
    有期徒刑五年十月確定，嗣於八十三年十二月十四日假釋出
    監（殘刑三年八月六日），假釋中復因違反麻醉藥品管理條
    例案件，於八十六年八月十八日經本院以八十六年度訴字第
    四二號判決判處應執行有期徒刑五年四月確定，嗣經臺灣高
    等法院臺南分院以八十六年度上訴字第一六四八號、最高法
    院八十七年度臺上字第九五九號判決駁回上訴確定，上開假
    釋亦遭撤銷，所餘殘刑三年八月六日，與前開五年四月之刑
    期接續執行，執行中又於九十一年七月十一日假釋出監（殘
    刑四年三月二日），假釋中復因施用毒品案件，經法院裁定
    觀察、勒戒後，認為有繼續施用毒品傾向，復經裁定令入戒
    治處所施以強制戒治，嗣因無繼續戒治必要，經法院裁定停
    止戒治，所餘戒治期間交付保護管束，於九十二年十月二十
    四日保護管束期滿未經撤銷停止戒治，視為強制戒治執行完
    畢釋放，因而撤銷假釋，並執行殘刑四年三月二日，於九十
    六年五月五日縮刑期滿執行完畢」，又犯罪事實欄第十行「
    九十六年十一月十一日」應更正為「九十六年十一月十一日
    晚上七時許」、第十三行「九十六年十一月十二日」應更正
    為「九十六年十一月十一日晚上七時許」、第十五行「九十
    六年十二月十日，在上揭住處」應更正為「九十六年十二月
    十日晚上八時許，在嘉義縣中埔鄉某處」、第十七行「九十
    六年十二月十一日」應更正為「九十六年十二月十一日晚上
    十時許」，犯罪事實欄並補充「在有偵查權限之機關發覺前
    ，甲○○即主動向有偵查權限之警員自首自己於九十六年十
    二月十一日施用第一級毒品海洛因之事實，接受本件裁判」
    。
二、本件係經被告甲○○於準備程序當庭表示認罪，而經本院裁
    定以簡式審判程序加以審理，則依據刑事訴訟法第二百七十
    三條之二、同法第一百五十九條第二項之規定，不適用傳聞
    法則有關限制證據能力之相關規定。
三、查被告曾於九十一年間因施用毒品案件，經法院裁定觀察、
    勒戒後，認為有繼續施用毒品傾向，復經裁定令入戒治處所
    施以強制戒治，嗣因無繼續戒治必要，經法院裁定停止戒治
    ，所餘戒治期間交付保護管束，於九十二年十月二十四日保
    護管束期滿未經撤銷停止戒治，視為強制戒治執行完畢釋放
    ，有臺灣高等法院被告前案紀錄表在卷可參，是被告於強制
    戒治執行完畢釋放後，五年內再犯施用毒品罪，自應依法論
    罪科刑。
四、查海洛因及甲基安非他命分屬毒品危害防制條例第二條第二
    項第一款之第一級毒品及同條項第二款所列之第二級毒品，
    核被告如起訴書犯罪事實欄一(一)、(三)所為，均係犯毒品危害
    防制條例第十條第二項之施用第二級毒品罪；核被告如起訴
    書犯罪事實欄一(二)、(四)所為，均係犯毒品危害防制條例第十
    條第一項之施用第一級毒品罪。被告因施用第一級毒品海洛
    因及第二級毒品甲基安非他命而持有海洛因及甲基安非他命
    之低度行為，各為其施用之高度行為所吸收，不另論罪。被
    告所犯上開四罪，行為獨立，犯意各別，應予分論併罰。查
    被告前犯上述更正後起訴書犯罪事實欄所示之罪刑執行完畢
    ，有臺灣高等法院被告前案紀錄表在卷可稽，其受徒刑之執
    行完畢，五年內再犯本案有期徒刑以上之施用第一級毒品及
    第二級毒品等罪，均為累犯，應各依刑法第四十七條第一項
    規定加重其刑。查本件被告於九十六年十二月十三日下午二
    時五十分許，在嘉義市○○街及嘉北街口，為警攔查時，即
    主動向嘉義市政府警察局第二分局後湖派出所警員蔡忠順自
    首表明其於九十六年十二月十一日施用上開第一級毒品海洛
    因犯行，有其警詢筆錄及本院電話紀錄表附卷可稽，參以被
    告事後並未逃避偵審之事實，應認其於九十六年十二月十一
    日施用第一級毒品海洛因犯行，合於自首之要件，爰依法減
    輕其刑，並先加後減之。爰審酌被告前曾因施用毒品觸法，
    仍不知悛悔，又施用足以導致精神障礙、性格異常，甚至造
    成生命危險之毒品，戕害一己之身體健康，對社會治安可能
    之危害程度非微，惟其犯罪後尚能坦承犯行等一切情狀，分
    別量處如主文所示之刑，並定其應執行刑。
據上論斷，應依刑事訴訟法第二百七十三條之一第一項、第二百
九十九條第一項前段、第三百十條之二、第四百五十四條第二項
，毒品危害防制條例第十條第一項、第二項，刑法第十一條前段
、第四十七條第一項、第六十二條前段、第五十一條第五款，判
決如主文。
本案經檢察官陳志川到庭執行職務。
中    華    民    國  九十七  年    三    月  三十一  日
                  刑事第三庭    法  官  鄭雅文
以上正本證明與原本無異。
如不服本判決，應於判決送達後十日內向本院提出上訴狀，上訴
書狀依法應敘述具體理由，如未敘述具體理由者，應於上訴期間
屆滿後二十日內補提理由書於本院（均應附繕本）。
中    華    民    國  九十七  年    三    月  三十一  日
                                書記官  鄭翔元
附錄論罪科刑法條：
毒品危害防制條例第十條
施用第一級毒品者，處六月以上五年以下有期徒刑。
施用第二級毒品者，處三年以下有期徒刑。


司法院資訊處製作；財團法人民間司法改革基金會備份。
